【裁判字號】    99,易,3671
【裁判日期】    991214
【裁判案由】    竊盜
【裁判全文】
臺灣臺中地方法院刑事判決              99年度易字第3671號
公  訴  人  臺灣臺中地方法院檢察署檢察官
被      告  裴光羽
上列被告因竊盜案件，經檢察官提起公訴（99年度偵字第25744
號），被告於準備程序中就被訴事實為有罪之陳述，經告以簡式
審判之旨，並聽取意見後，經本院合議庭裁定由受命法官獨任行
簡式審判程序，本院判決如下：
    主    文
裴光羽犯竊盜罪，共肆罪，分別處拘役拾日，如易科罰金，以
新臺幣壹仟元折算壹日，扣案之線組壹組(含繩子壹條及墊片壹
枚)、墊片肆枚、繩子壹條，均沒收。；又犯竊盜未遂罪，處拘
役貳拾日，如易科罰金，以新臺幣壹仟元折算壹日，扣案之線組
壹組(含繩子壹條及墊片壹枚)、墊片肆枚、繩子壹條，均沒收。
應執行拘役壹佰貳拾日，如易科罰金，以新臺幣壹仟元折算壹日
。扣案之線組壹組(含繩子壹條及墊片壹枚)、墊片肆枚、繩子壹
條，均沒收。
    犯罪事實
一、裴光羽意圖為自己不法所有之犯意，分別於下列時間、地點
    為竊盜犯行：
  (一)於民國99年9月30日凌晨1、2時許，在臺中市○區○○街2段
    204之3號旁之長青里福德祠內，以白棉繩懸吊黏貼有雙面膠
    之墊片，垂降入福德祠內功德箱之方式，竊取功德箱內之現
    金新臺幣（下同）18元，得手後離去。
  (二)於99年10月4日凌晨1、2時許，在臺中市○區○○街2段204
    之3號旁之長青里福德祠內，以白棉繩懸吊黏貼有雙面膠之
    墊片，垂降入福德祠內功德箱之方式，竊取功德箱內之現金
    23元，得手後離去。
  (三)於99年10月17日凌晨1、2時許，在臺中市○區○○街2段204
    之3號旁之長青里福德祠內，以白棉繩懸吊黏貼有雙面膠之
    墊片，垂降入福德祠內功德箱之方式，竊取功德箱內之現金
    11元，得手後離去。
  (四)於99年10月24日凌晨1、2時許，在臺中市○區○○街2段204
    之3號旁之長青里福德祠內，以白棉繩懸吊黏貼有雙面膠之
    墊片，垂降入福德祠內功德箱之方式，竊取功德箱內之現金
    20元，得手後離去。
  (五)於99年11月7日凌晨1時45分許，在臺中市○區○○街2段204
    之3號旁之長青里福德祠內，正以白棉繩懸吊黏貼有雙面膠
    之墊片，垂降入福德祠內功德箱之方式，欲竊取功德箱內之
    現金，尚未得手之際，聽聞警方巡邏機車之聲響，心生恐慌
    欲離去時，為巡邏員警查獲。
  (六)裴光羽於上開編號(一)至(四)所示之時、地竊取上開福德祠功德
    箱內之現金後，在未經有偵查權之機關或公務員發覺其為上
    開編號(一)至(四)之犯嫌前，主動向警方自首並接受裁判。
二、案經臺中市警察局第二分局報告臺灣臺中地方法院檢察署檢
    察官偵查起訴。
    理  由
一、查本件被告裴光羽所犯，非死刑、無期徒刑、最輕本刑為3
    年以上有期徒刑之罪，或高等法院管轄第一審之案件，被告
    2人於準備程序中，就前揭被訴事實為有罪之陳述，經受命
    法官告以簡式審判程序之旨，並聽取被告與公訴人之意見後
    ，本院認無不得或不宜改依簡式審判程序進行之處，爰依刑
    事訴訟法第273條之1第1項、第284條之1，經合議庭評議後
    ，裁定本件由受命法官獨任進行簡式審判程序，是本件之證
    據調查，依刑事訴訟法第273條之2規定，不受同法第159條
    第1項、第161條之2、第161條之3、第163條之1及第164條至
    170條規定之限制，合先敘明。
二、上開犯罪事實，業據被告裴光羽於警偵訊及本院審理時均坦
    承不諱，核與證人即被害人賴政賢於警詢中及本院審理時證
    述：福德祠無廟公居住管理，功德箱是放在外面，平常直接
    走進去即可，之前香油錢有被偷過，但失竊金額多少伊不清
    楚，故無報案等語，大致相符，復有偵辦刑案職務報告書、
    臺中市警察局第二分局扣押筆錄、扣押物品目錄表、現場圖
    、現場照片3張、扣押物品照片2張等資料在卷可稽，及作案
    工具線組1組(含繩子1條及墊片1枚)、墊片4枚、繩子1條扣
    案足證。是被告之自白與事實相符，應為真實，本案事證明
    確，被告前揭犯行，堪以認定，均應依法論科。
三、按竊盜罪既遂與未遂之區別，應以所竊之物已否移入自己權
    力支配之下為標準（最高法院17年度上字第509號判例意旨
    參照）。查本件被告於上開犯罪事實一、(五)所示時、地雖正
    以白棉繩懸吊黏貼有雙面膠之墊片，垂降入福德祠內功德箱
    之方式而著手行竊，然於尚未得手金錢之際，即為巡邏員警
    發覺，應僅至未遂之程度，是核其所為上開犯罪事實一、(五)
    所示行為，係犯刑法第320 條第3項、第1項之普通竊盜未遂
    罪。另核被告所為上開犯罪事實一、(一)至(四)所示行為，均係
    犯刑法第320條第1項之普通竊盜罪。被告所犯上開5罪間，
    其犯意各別且行為互異，應予分論併罰之。被告所犯上開犯
    罪事實一、(五)之普通竊盜未遂罪，應依刑法第25條第2項規
    定，減輕其刑。又被告在未經有偵查權之機關或公務員發覺
    其有犯罪事實一、(一)至(四)所示之普通竊盜犯嫌前，於99年11
    月7日向承辦本案之臺中市警察局第二分局立人派出所員警
    主動供出其有犯罪事實一、(一)至(四)所示之普通竊盜犯行，並
    願接受裁判等情，此經被告裴光羽供明在卷，並有99年11月
    7日警詢筆錄及員警鄭凱豪99年11月7日偵辦刑案職務報告書
    附卷可稽，足認被告就犯罪事實一、(一)至(四)所示之普通竊盜
    罪係自首而接受裁判，均依刑法第62條前段規定減輕其刑。
四、爰審酌被告裴光羽不思循合法途徑獲取財富，竟藉竊盜獲利
    之心態可議，然犯罪手段尚屬平和，所生危害非大，且所竊
    財物價值尚非甚鉅，並經被告當庭向被害人道歉，被害人亦
    原諒被告，及考量被告裴光羽坦承犯行之犯後態度、犯罪動
    機、目的、手段等一切情狀，量處如主文所示之刑，並諭知
    易科罰金之折算標準，以資懲儆。末查，扣案之作案工具線
    組1組(含繩子1條及墊片1枚)、墊片4枚、繩子1條，為被告
    裴光羽所有，並供其犯本案竊盜所用之物，為被告裴光羽供
    陳在卷（見警卷第4頁），爰依刑法第38條第1項第2款宣告
    沒收，併此說明。
據上論斷，應依刑事訴訟法第273條之1第1項、第299條第1項前
段，刑法第320條第1項、第3項、第25條第2項、第62條前段、第
41條第1項、第51條第6款、第38條第1項第2款，刑法施行法第1
條之1第1項、第2項前段，判決如主文。
本案經檢察官林明誼到庭執行職務。
中    華    民    國    99    年    12    月    14    日
                  刑事第四庭    法  官  李婉玉
以上正本證明與原本無異。
如不服本判決應於收受判決後10日內向本院提出上訴書狀，並應
敘述具體理由；其未敘述上訴理由者，應於上訴期間屆滿後20日
內向本院補提理由書（均須按他造當事人之人數附繕本）「切勿
逕送上級法院」。
                                書記官  林政佑
中    華    民    國    99    年    12    月    14    日
附錄論罪科刑法條
中華民國刑法第320條
意圖為自己或第三人不法之所有，而竊取他人之動產者，為竊盜
罪，處5年以下有期徒刑、拘役或 5 百元以下罰金。
意圖為自己或第三人不法之利益，而竊佔他人之不動產者，依前
項之規定處斷。
前二項之未遂犯罰之。

司法院資訊處製作；財團法人民間司法改革基金會備份。
